【裁判字號】    89,易,622
【裁判日期】    900108
【裁判案由】    賭博
【裁判全文】
臺灣基隆地方法院刑事判決                          八十九年度易字第六二二號
    公  訴  人  臺灣基隆地方法院檢察署檢察官
    被      告  丙○○
                甲○○
                乙○○
右被告等因賭博案件，經檢察官提起公訴（八十九年度偵字第三四四六號），本院判
決如左：
    主  文
丙○○、甲○○、乙○○共同意圖營利，聚眾賭博，丙○○處有期徒刑肆月，如易科
罰金，以參佰元折算壹日。甲○○、乙○○各處有期徒刑參月，如易科罰金，以參佰
元折算壹日。扣案之天九牌壹付、骰子壹佰玖拾壹顆、抽頭金柒萬壹仟伍佰元均沒收
之。
    事  實
一、丙○○、甲○○、乙○○基於意圖營利，聚眾賭博之共同犯意聯絡，於民國八十
    九年八月十九日一時三十分許，由丙○○許以新臺幣（下同）兩千元之代價，邀
    得甲○○提供其位於基隆市○○路三九三巷七六之二號之住所，作為賭博場所，
    另以宴飲及數千元之代價，僱請乙○○負責在屋外把風，並提供天九牌、骰子為
    賭具，而以輪流作莊並與莊家比較點數大小之方式聚集不特定多數人賭博財物，
    每輸贏三千元抽頭一百元、一萬元抽頭三百元，以此方式牟取利益。嗣於同日三
    時三十分許，適有簡寶義、陳保安、吳朝秋、韓宗智、余松益、余伯生、謝俊仁
    、徐明德、王志雄等人聚集在上址賭博財物時，為警當場查獲，並扣得天九牌一
    付、骰子一九一顆、抽頭金七萬一千五百元、賭資二十六萬四千九百元（起訴書
    誤載為五十九萬一千五百元）。
二、案經基隆市警察局第一分局報告臺灣基隆地方法院檢察署檢察官偵查起訴。
    理  由
一、訊據被告丙○○、甲○○對於右揭之犯罪事實坦承不諱，核與證人即在場賭博之
    賭客簡寶義、陳保安、吳朝秋、韓宗智、余松益、余伯生、謝俊仁、徐明德、王
    志雄與在場旁觀之陳輝洲及被告丙○○之弟潘俊雄於警訊中證述之情節相符，被
    告乙○○則矢口否認前揭犯行，辯稱：當時並未負責任何工作，僅在門外打手機
    約丙○○飲酒，是警察誤以為伊在把風云云。惟查：被告乙○○於右揭時地受被
    告丙○○之託，在擔任門口把風工作，業據渠於警訊、偵查時供承在卷（見八十
    九年八月十九日第二次警詢筆錄及同日檢察官之訊問筆錄）。且同案被告丙○○
    於警訊時亦供稱：該處賭場之把風人員是被告乙○○，事後會請被告乙○○吃飯
    喝酒並給予幾千元等語，復迭經證人即賭客簡寶義、陳保安、吳朝秋、韓宗智、
    余松益、余伯生及在場旁觀之陳輝洲於警訊時證稱翔實，徵諸本案為警查獲前，
    被告乙○○與前開賭客，本不相識，業據被告乙○○於警訊時自承在卷，被告丙○○又係被告乙○○之朋友，則以被告乙○○與丙○○及前開證人等人之交往情
    形，彼此顯無嫌隙，當無刻意誣陷之理，是被告乙○○雖於本院審理中翻異原供
    ，而以前詞置辯，尚不足以使本院產生合理懷疑，此外，復有扣案之天九牌一付
    、骰子一百九十一顆、抽頭金七萬一千五百元、賭資二十六萬四千九百元可資佐
    證，罪證明確，被告丙○○、甲○○、乙○○之犯行洵堪認定。
二、核被告丙○○、甲○○、乙○○所為，均係犯刑法第二百六十八條前段之意圖營
    利供給賭博場所罪、同條後段之意圖營利聚眾賭博罪。被告乙○○係以自己共同
    犯罪之意思，參與把風之犯罪構成要件以外之行為，其與被告丙○○、甲○○三
    人間，具有犯意之聯絡及行為之分擔，均應論以共同正犯。被告等所犯兩罪之間
    ，有方法結果之牽連關係，依刑法第五十五條之規定，應從情節較重之意圖營利
    聚眾賭博罪處斷。爰審酌被告丙○○係本案賭場之負責人，罪責較重，被告甲○○及乙○○則盲從附合，於本案中僅收取部分報酬，所參與犯罪之情節尚屬輕微
    ，暨該賭場經營之日數尚非久長，犯罪所生危害非鉅等一切情狀，分別量處如主
    文所示之刑，並各諭知易科罰金之折算標準，以示懲儆。
三、扣案之天九牌一付、骰子一百九十一顆係被告丙○○所有且供犯罪之用之賭博器
    具，業據被告丙○○供明在卷，應依刑法第三十八條第一項第二款之規定宣告沒
    收；另抽頭金七萬一千五百元係被告丙○○因犯罪所得之物，爰依刑法第三十八
    條第一項第三款之規定宣告沒收。至扣案之賭資二十六萬四千九百元，業經基隆
    市警察局第一分局依社會秩序維護法規定沒入，此有該分局八十九年十月十三日
    簽呈乙紙在卷可稽，爰不併為沒收之宣告，附此敘明。
據上論斷，應依刑事訴訟法第二百九十九條第一項前段、刑法第二十八條、第二百六
十八條、第五十五條、第四十一條、第三十八條第一項第二款、第三款、罰金罰鍰罰
金罰鍰提高標準條例第一條前段、第二條，判決如主文。
本案經檢察官周慶華到庭執行職務。
中      華      民      國      九十      年      一      月    八      日
                                    臺灣基隆地方法院刑事第三庭
                                          法  官    姚  貴  美
右正本證明與原本無異。
對於本件判決如有不服，應於收受送達後十日內，向本院提出上訴書狀，上訴於臺灣
高等法院，並按他造當事人之人數附具繕本。
                                          書記官    明  祖  斌
中      華      民      國      九十      年      一      月    十七    日
附錄論罪法條：
刑法第二百六十八條：
意圖營利，供給賭博場所或聚眾賭博者，處三年以下有期徒刑，得併科三千元以下罰
金。


司法院資訊處製作；財團法人民間司法改革基金會備份。
